# Protokoll 01.06.22

Anwesend: 

Abwesend: 

Protokollant: Bene

Sprint-Leiter: Bene

## Top's:

### Allgemeine Themen (Vorgehenspezifisch)
1. Wer hakt bei Stakeholdern mit der Bitte um antwort nach? Wichtig auch die Studentensicht!
2. Wer stellt erste Personaes auf?
3. Wer stellt anschließend erste Userstorys auf?
4. Wer macht Repo-Cleanup (Main-Readme erweitern siehe Todos in Comments)
5. wann weiteren Designsprint termin?
6. Wer stellt Leitfaden/Fragebogen für Usertests/Userfeedback zu wireframes auf?

### Weitere Artefakte? 
7. Sollen wir Inspirationen (ähnliche Anwendungen) raussuchen, auf denne wir aufbauen? wenn ja wer machts?
8. Sollen wir anhand der Userstorys auch noch eine Art "Routing-Diagramm" aufstellen ala wie komme ich von welchem view zum nächsten? (geht erst nach Wireframes)
9. Stellen wir auch schon eine Datenstruktur im Prozess auf?
10. Architekturentwurf
## Outcome's
1. - Termin mit Patrick und Jan (Studenten) am 08.06.; Blümm nochmal anfragen (nicht IT-Professorin & stv. Institutsleitung), es sollte noch mit einem aus dem Ingenieur-Bereich und Fachschaft gesprochen werden (Yannic fragt alle an). Wahrscheinlich alle am 08.06.
- Marius fragt nochmal bei Bente an
- Hohe Prioritäten (Pförtner) werden nochmal persönlich angefragt. (Chris)
- Liste mit Stakeholdern um Interviewart & Antwort, etc. vervollständigen. Sodass diese Informationen übersichtlich nachgehalten werden. (Chris)
2. Marius entwickelt erste Personae anhand der bisher befragten (Professor, WiMa, Stundenplanteam?, anhand von uns evtl. Studierende).
3. Wird nochmal eine woche nach hinten verschoben
4. Tim übernimmt Cleanup, Yannic hilft beim texten. Hier auch Artefakte aus dem ersten DS-Sprinttag in die Docs überziehen
5. Am 29.06. DS-Termin zum aufstellen von Wireframes etc. 
6. Übernimmt Bene
7. Ja ist nice; mit Pros & Cons dokumentieren (Ideen/Alternativen) => bis spätestens 29.06. (Chris, alle mal ne stunde investieren)
Was sind ähnliche Systeme? Kinoplatzbuchung? 
8. Ja auf jeden Fall sinnvoll, eventuell ala [Breadboarding S.27ff (shapeup)](https://basecamp.com/shapeup) direkt in die Userstorys
9. Ja, nach den Wireframes Datenmodellierung (auf Nachhaltigkeit achten)
10. Auch erst nach den Wireframes (auch hier wieder Nachhaltigkeitsfocus)

### Weiteres:
- Zukünftige Action-Items aus allen protokollen in eine Issue mit Subtasks (Tim)
- 

## Retro zu bisherigem Sprint (16.05. - 01.06.)
Zum Zeitplan: 
- Interviews führen wird in zweiten Sprint überführt
- Wireframes erstellen verschiebt sich auch in den anfang des dritten Sprints (2ter DS-Tag)

Was hat uns aufgehalten:
- Interviews haben Abhängigkeiten zu anderen, wodurch der Zeitliche rahmen nur schwer gehalten werden konnte (bzw. gar nicht)
- Mittwoch ist bei den meisten für P1 geblockt, wird jedoch meist nicht genutzt. Hier gegenseitig anspornen sich einfach mal zusammen in den Discord/Zoom etc. zu setzen und voran zu kommen
