# Protokoll 15.06.22

Anwesend: Marius, Chris, Bene, Tim

Abwesend: Yannik

Protokollant: Tim

Sprint-Leiter:

## Top's:

- Interview Phase abgeschlossen
- Zühlke wieder in Prio erhöhen? (Input von Bente)
- Was brauchen wir bis zum 29.06?

## Outcome's

- Zeitplan anpassen (@WasMachenSachen)
- Nächster Feedback Termin mit Noss am 06.06.22 - 14:00 Uhr
- Feedback-Interviews reichen mit wenigen - Feedback ist am wichtigsten von den wirklichen Nutzern. Nicht die die nur Ideen mitbringen.
  - Zwischenanalyse. Was wird mit unseren Wireframes abgebildet? Passt das überhaupt zu dem was der Interview Partner gesagt hat?
  - Auch Möglich: Wireframes schicken und Fragen ob sie Überhaupt Input geben wollen

### Was brauchen wir bis zum 29.06

- Leitfaden für Interview Auswertung (@Masch229)
- Interviews Auswerten (alle)

### Nachtrag C.Noss

1. Termin am 6. Juli 14 Uhr passt und findet wieder über Zoom statt. Prof. Noss ist an dem Tag wahrscheinlich nicht an der TH.

2. "Steckt nicht zu viel Energie in die Schönheit des Prototypen, sondern mehr in Funktion und Sinn. Fragt euch dabei wie die Prototypen noch mehr relevate Informationen aus den Interviewten locken können."

3. "Evaluiert aus 2 Perspektiven. Zum einen evaluiert, ob ihr die Leute richtig verstanden habt (Anforderungen, Bedürfnisse, etc.). Und evaluiert zum Anderen auch eure Evaluation selbst" (Evaluception ;)) "Wie kann etwas bei den Steakholdern erreicht werden?, Was wissen wir jetzt mehr als am Anfang?".

4. "Das Projekt soll nicht in der Schublade landen. Es ist zwar kein P2, soll aber trotzdem etwas wirkungsvolles hinterlassen an dem man weiterarbeiten kann. Also überlegt euch wie ein guter Abschluss für euer Projekt aussehen kann. Es soll etwas Sinnvolles hinterlassen werden."

5. "Der Arbeitsstand muss am Ende nicht clean und geschliffen sein. Überlegt euch trotzdem wie eine Dokumentation und Präsentation der Ergebnisse aussehen könnte. Das könnte auch in Form eines Screenmovies oder erzählerisch sein: "Hier stehen wir und hier kann weitergemacht werden."
