# Protokoll 12.07.22

Anwesend: Marius, Yannic, Benedikt, Tim, Dennis Dubbert, Uwe Müsse, Dietlind Zühlke, Christian Noss, Simon Porten

Abwesend: Chris

Protokollant: Bene & Tim

## Feedback
- Security Aspekte beachten 
  - Welche Services sollen öffentlcih erreichbar sein
  - Welche sind nur intern erreichbar
  - wie werden sie geschützt
- Anmerkungen zu vergangenen Buchungen speichern, Bspw. war der Raum für die Veranstaltung geeignet? (Personenbezogen, nicht öffentlich)
  - melden von Fehlern
- Wie motiviert man die Nutzenden zum einchecken in die Räume?
  - Müssen sich alle einchecken? nur studenten? Lehrende die eine Vorlesung halten brauchen das ja eigentlich nicht
- Wie kommuniziert das System, wie mit anderen Services (->Schnittstellen spezifizieren)
  - Mit Use-Case! aka: welche infos werden wie und wo verschickt
  - Routen definition
- Fokus mehr auf Architektur, als auf Prototypische Umsetzung
- Sequenzdiagramm für einzelen Usecases/Userstorys (wie kommunizieren die Services)
- Schnittstellen der Services spezifizieren (auch mögliche Endpunkte)
- Aussagen aus Interviews zu UseCases/Userstorys hinzufügen, als "Begründung" warum features notwendig
  - Interviewer abfragen ob es veröffentlicht werden darf
- Datenhaltung in den einzelnen Services ausmodellieren
- Gouvernance - Wem gehört das Ding, wer ist verantwortlich?
- Sinnvolle Rolleneinteilung / Rollentypen notwendig für ID-Management, als auch Condition-Service
  - Brauchen wir den Split von Identity und Condition-Service?
- Welche Conditions sollte es geben
  - Kontingente bspw. für Studierende
  - Überschreiben bspw. Professoren Studierende
  - Darf der Nutzende den Raum überhaupt buchen
  - etc.
- Welches ID-Management sollte genutzt werden (GM-ID, Campus-ID, Key-Cloack)
- Ausbaustufen aufstellen, was wird wann in welchem Reifegrad benötigt?
- Entwicklungs-Roadmap
- Alles was aus dem Scope geflogen ist dokumentieren!
- Tasks die nach Projekt 1 noch notwendig sind als Future-Work-List aufstellen
